---
title: "Datos Coberturas F1151094"
author: "Catalina Ruz"
date: "24 de agosto de 2020"
output: html_document
---

```{r setup, include=FALSE}
knitr::opts_chunk$set(echo = TRUE, warning = FALSE, message = FALSE)
library(tidyverse)
library(knitr)
library(kableExtra)

```
##Metodologia
###Muestreo

El proyecto busca comparar las comunidades submareales costeras de 3 diferentes tipos de ecosistemas costeros en Chile, dominados por Corales, Algas Foliosas y Macroalgas Pardas.

Fondos dominados por corales se encuentran en Rapanui donde se realizaron muestreos durante Mayo del 2016 y Marzo 2017.
Fondos dominados por algas foliosas se encuentran en la isla Robinson Crusoe ubicada en el Archipielago de Juan Fernández y fue visitado en Noviembre del 2016 y Marzo del 2018.

Habitats dominados por Macroalgas Pardas se encuentran en Chile continental.

En cada habitat se seleccionaron 4 sitios donde se realizaron monitoreos a través de transectos de 25 metros perpendiculares a la costa. 3 transectos fueron ubicados a 15 y otros 3 a 5 metros de profundidad. En cada transecto 5 fotos del sustrato fueron tomadas en un cuadrante, de 60x40 o 50x50, dependiendo de la campaña de muestreo.  


###Sobre el analisis de fotos
Las fotos fueron análizadas mediante el programa cpce, el cual te permite crear una lista de especies(o categorías) para cada región y luego sobre las imagenes se sobreponen puntos (en este caso 50 puntos aleatorios) donde especificamos que hay sobre cada punto. 

El analisis de RN 2016 y JF 2017 fueron realizados con el cpce y RN 2017 fue realizado con una grilla en powerpoint. No está hecho el análisis para JF2018, pero están las fotos ordenadas para su análisis. La diferencia entre las metodologias (cpce y powerpoint) esta en que el cpce arroja 50 puntos aleatorios y en el powerpoint se puso una grilla con 81 puntos, y se seleccionaron 50 puntos aleatorios donde se definió que había en cada punto.

###Sobre las planillas 

El programa Cpce genera planillas que contenían la información de cada sitio.
Cada archivo .xls tiene multiples hojas con la informacion en diferentes formatos, por lo que se seleccionó la planilla nombresitio_archive (ej. Anakena_archive) para ponerlas en formato csv y trabajarlas en R.


###Rapanui

En RN se definieron 5 categorías mayores:
  +Coral
  +Coral Muerto
  +Alga
  +Sustrato
  +Invertebrado
  +TWS

En cada categoría mayor se encuentran "subcategorias" que definen la cobertura primaria y luego una categoria llamada "nota"" que define la cobertura secundaria. De esta manera se especifica exactamente que había en cada punto. 
Para asuntos de análisis se re-definieron las categorias mayores generadas en el programa y se estandarizaron para ambos muestreos (2016 y 2017) según las categorias mencionadas anteriormente.
El programa arroja por default dentro de las categorias mayores una que se llama "Tape, Wand, Shadow" que se usa cuando el punto cae sobre el pvc del cuadrante, o cuando hay alguna sombra que no permite definir que hay en ese punto.
Se recomienda leer el archivo ["coberturas RN.doc"](https://github.com/CataSallen/coberturasF1151094/blob/master/coberturas%20RN.docx) para entender a que se refiere cada categoria.

```{r Rapanui16-17, echo=FALSE}
##RAPANUI
##2016
Anakena<-read.csv("Anakena.csv", sep = ";",T ) 
LaPerouse<-read.csv("La Perouse.csv", sep = ";",T )
Tautara<-read.csv("Motu tautara.csv",T )
FrenteHotel<-read.csv("Frente Hotel.csv", T )
#Uniremos las df de cada sitio en una planilla más ordenada, seleccionando las columnas utiles y eliminamos las columnas sobrantes entregadas por default por el programa

rncoberturas2016<-rbind(Anakena,LaPerouse,Tautara,FrenteHotel) %>% dplyr::select(Habitat,Site.Name,Transect,Depth, Quad,File.Name,Point..,Major.Category,Subcategory,Notes) %>% rename(Site = "Site.Name", File="File.Name", Point="Point..")
rncoberturas2016$Year<-rep(2016, 6000) 
rncoberturas2016$value<-rep(1, 6000)


##2017
rncoberturas2017<-read.csv("RNcobertura2017.csv") %>% rename(Site = "Site.Name", File="File.Name", Point="Point..") 
rncoberturas2017$value<-rep(1, 5991)


##Juntamos las planillas
rncoberturas<-rbind(rncoberturas2017,rncoberturas2016)

```

```{r stdRN, eval=T, echo=FALSE}

unique(rncoberturas$Subcategory)

rncoberturas$Subcategory <- gsub("DPor", "Dpor", rncoberturas$Subcategory)
rncoberturas$Subcategory <- gsub("DPoc", "Dpoc", rncoberturas$Subcategory)

rncoberturas$Major.Category<-as.character(rncoberturas$Major.Category)

Coral= (rncoberturas$Subcategory== "Por") | (rncoberturas$Subcategory== "Poc") | (rncoberturas$Subcategory== "Pocevd")| (rncoberturas$Subcategory== "Poceyd")| (rncoberturas$Subcategory== "Zoa") 
rncoberturas$Major.Category[Coral] = "Coral"

Coralmuerto= (rncoberturas$Subcategory== "Dpor") | (rncoberturas$Subcategory== "Dpoc") | (rncoberturas$Subcategory== "Dporfree") | (rncoberturas$Subcategory== "Dpocfree")
rncoberturas$Major.Category[Coralmuerto] = "CoralMuerto"

TWS= (rncoberturas$Subcategory== "T") | (rncoberturas$Subcategory== "Sha")| (rncoberturas$Subcategory== "W")
rncoberturas$Major.Category[TWS] = "TWS"  


INV=(rncoberturas$Subcategory== "Hol") | (rncoberturas$Subcategory== "Act") | (rncoberturas$Subcategory== "Dia") | (rncoberturas$Subcategory== "trip")| (rncoberturas$Subcategory== "Equi")| (rncoberturas$Subcategory== "Equinos")
rncoberturas$Major.Category[INV] = "Invertebrados"  

Alga= (rncoberturas$Subcategory== "Hal") | (rncoberturas$Subcategory== "codinv") | (rncoberturas$Subcategory== "INDfol") |(rncoberturas$Subcategory== "Sty") |(rncoberturas$Subcategory== "Lia") |(rncoberturas$Subcategory== "Spo") |(rncoberturas$Subcategory== "Sar") |(rncoberturas$Subcategory== "Hyp") |(rncoberturas$Subcategory== "Lob") |(rncoberturas$Subcategory== "Colpo")   |(rncoberturas$Subcategory== "INDcrustCAL")   
rncoberturas$Major.Category[Alga] = "Algas"  

Substrate= (rncoberturas$Subcategory== "S") | (rncoberturas$Subcategory== "R+") |(rncoberturas$Subcategory== "Subcor-") |(rncoberturas$Subcategory== "R-") |(rncoberturas$Subcategory== "Subcor+") |(rncoberturas$Subcategory== "Bol+") 
rncoberturas$Major.Category[Substrate] = "Substrate"  


```

```{r coberturaRN, echo=FALSE}
coberturaRN<-rncoberturas %>% group_by(Year, Site, Depth, Transect, Quad, Major.Category) %>% summarise(Porcentaje= (sum(value)/50)*100)
head<-head(coberturaRN)
```

A partir de la estandarización de las categorias mayores se calculó el porcentaje de cada categoria mayor por cuadrante \@ref(tab:tabla).

```{r tabla, echo=FALSE}
kable(head, headcaption="Porcentaje de cobertura por categoria mayoria") %>%   kable_styling(bootstrap_options = c("striped", "hover", "condensed", "responsive"),full_width = F)
```


##Juan Fernandez

En juan fernandez solo está hecho el análisis de las fotos del año 2016 y falta analizar el año 2018.
En JF se definieron 5 categorías mayores:

  +Grupo funcional Alga
  +Invertebrado (sesil/movil)
  +Sustrato (TODO)

Las algas fueron clasificadas en función de su grupo funcional (i.e. Corticated foliose, Foliose, Crustose, Corticated, Filamentous, Articulated calcareous) definidas en el trabajo de Rodriguez-Ruiz et al. 2016.

Para un mayor detalle del código pueden revisar el siguiente archivo ["Codigo CPCe JF.txt"](https://github.com/CataSallen/coberturasF1151094/blob/master/Codigo%20CPCe%20JF.txt)


```{r JF, echo=FALSE}

##JUAN FERNANDEZ
##2016
ElFrances<-read.csv("El Frances.csv", sep = ";",T ) 
Loberia<-read.csv("Loberia.csv", sep = ";",T )
Salsipuedes<-read.csv("Sal si puedes.csv", sep = ";",T )
TresPuntas<-read.csv("Tres Puntas.csv", sep = ";",T )


jfcoberturas2016<-rbind(ElFrances,Loberia,Salsipuedes,TresPuntas) %>% dplyr::select(Habitat,Site_Name,Transect,Depth, Quad,File_Name,Point_Number,Major_Category,Sub.category,Notes) %>% 
 rename(Site = "Site_Name", File="File_Name", Point="Point_Number", Major.Category="Major_Category", Subcategory="Sub.category")
jfcoberturas2016$Year<-rep(2016, 6000)  
jfcoberturas2016$value<-rep(1, 6000)

jfcoberturas2016$Major.Category<-as.character(jfcoberturas2016$Major.Category)
#Estandarización de categorias
unique(jfcoberturas2016$Subcategory)

TWSjf= (jfcoberturas2016$Subcategory== "T") | (jfcoberturas2016$Subcategory== "S")| (jfcoberturas2016$Subcategory== "W")
jfcoberturas2016$Major.Category[TWSjf] = "TWS" 


Substratejf= (jfcoberturas2016$Subcategory== "RO") | (jfcoberturas2016$Subcategory== "Pi") |(jfcoberturas2016$Subcategory== "BOL") | (jfcoberturas2016$Subcategory== "CON")| (jfcoberturas2016$Subcategory== "SEDg")| (jfcoberturas2016$Subcategory== "R")| (jfcoberturas2016$Subcategory== "Sa")
jfcoberturas2016$Major.Category[Substratejf] = "Substrate"  

INVjf= (jfcoberturas2016$Subcategory== "VER") | (jfcoberturas2016$Subcategory== "PEPI") |(jfcoberturas2016$Subcategory== "ARCA") | (jfcoberturas2016$Subcategory== "CIRR")| (jfcoberturas2016$Subcategory== "ERI")| (jfcoberturas2016$Subcategory== "ANE")| (jfcoberturas2016$Subcategory== "SPO")| (jfcoberturas2016$Subcategory== "GUI")
jfcoberturas2016$Major.Category[INVjf] = "Invertebrates" 


CFjf= (jfcoberturas2016$Subcategory== "DIST") |(jfcoberturas2016$Subcategory== "DICT") |  (jfcoberturas2016$Subcategory== "PAD") 
jfcoberturas2016$Major.Category[CFjf] = "Corticated foliose"



FOLjf= (jfcoberturas2016$Subcategory== "COLP") |(jfcoberturas2016$Subcategory== "Ulv") |(jfcoberturas2016$Subcategory== "COLPin") 
jfcoberturas2016$Major.Category[FOLjf] = "Foliose"


CORjf= (jfcoberturas2016$Subcategory== "GEL") |(jfcoberturas2016$Subcategory== "CHON") |  (jfcoberturas2016$Subcategory== "COD") |  (jfcoberturas2016$Subcategory== "LIA") 
jfcoberturas2016$Major.Category[CORjf] = "Corticated"

Crustjf= (jfcoberturas2016$Subcategory== "CRpink") |(jfcoberturas2016$Subcategory== "COR") |(jfcoberturas2016$Subcategory== "CRbrown") 
jfcoberturas2016$Major.Category[Crustjf] = "Crustose"

INDETalgaejf= (jfcoberturas2016$Subcategory== "INDET")
jfcoberturas2016$Major.Category[INDETalgaejf] = "Algae indet"  


FILjf= (jfcoberturas2016$Subcategory== "Filgreen") |(jfcoberturas2016$Subcategory== "FilRed") |(jfcoberturas2016$Subcategory== "") 
jfcoberturas2016$Major.Category[FILjf] = "Filamentous"
 
FISH=(jfcoberturas2016$Subcategory== "PEZ")
jfcoberturas2016$Major.Category[FISH] = "Fish"
```


```{r coberturaJF, echo=FALSE}
coberturaJF<-jfcoberturas2016 %>% group_by(Year, Site, Depth, Transect, Quad, Major.Category) %>% summarise(Porcentaje= (sum(value)/50)*100)
headjf<-head(coberturaJF)
```

En la siguiente \@ref(tab:tablajf) se muestra el encabezado de la base de datos con el porcentaje de cada categoria mayor por cuadrante.

```{r tablajf, echo=FALSE}


kable(headjf, headcaption="Porcentaje de cobertura por categoria mayor") %>%   kable_styling(bootstrap_options = c("striped", "hover", "condensed", "responsive"),full_width = F)
  
```

##Chile continental

En el caso de Chile continental el diseño de los sitios es diferente, por lo que tenemos dos sitios :  Quintay y Los Molles, y en cada sitio hay un sector expuesto y otro protegido.
Este análisis aun que fue desarrollado en el programa Cpce, no fue extraído de la misma manera, por lo que la planilla que estandarizaremos será una trabajada por la estudiante que realizó el análisis.


```{r STD cc, echo=FALSE}
CC<-read.csv("CC.csv", sep = ",",T ) %>% rename(Depth= "Depht")


TWScc= (CC$Subcategory== "Tape") | (CC$Subcategory== "Shadow")| (CC$Subcategory== "Wand")
CC$Major.Category[TWScc] = "TWS" 


Substratecc= (CC$Subcategory== "Rock") | (CC$Subcategory== "Sand") |(CC$Subcategory== "Conchuela") | (CC$Subcategory== "Boulder")
CC$Major.Category[Substratecc] = "Substrate"  

INVcc= (CC$Subcategory== "Calleporella") | (CC$Subcategory== "Erizos") |(CC$Subcategory== "Opistobranchio") | (CC$Subcategory== "Chiton")| (CC$Subcategory== "Estrella")| (CC$Subcategory== "Sponge")| (CC$Subcategory== "Cirripedios")| (CC$Subcategory== "Gastropodo")| (CC$Subcategory== "Poliqueto")| (CC$Subcategory== "Tunicado")| (CC$Subcategory== "Heliaster helianthus")| (CC$Subcategory== "Crustaceo")| (CC$Subcategory== "Anemona")| (CC$Subcategory== "Entalphora")| (CC$Subcategory== "Hidrozoo")
CC$Major.Category[INVcc] = "Invertebrates" 

AC= (CC$Subcategory== "Corallina spp.") 
CC$Major.Category[AC] = "Articulated Calcareous"

Leathery= (CC$Subcategory== "Lessonia skeleton") |(CC$Subcategory== "Lessonia") 
CC$Major.Category[Leathery] = "Leathery"

CORcc= (CC$Subcategory== "Gelidium spp.") 
CC$Major.Category[CORcc] = "Corticated"

CrustCC= (CC$Subcategory== "Crustosa verde") |(CC$Subcategory== "Lithothamnium") |(CC$Subcategory== "Hildenbrandia") |(CC$Subcategory== "Ralfsia confusa") 
CC$Major.Category[CrustCC] = "Crustose"

INDETalgaeCC= (CC$Subcategory== "Algae indet")
CC$Major.Category[INDETalgaeCC] = "Algae indet"  

FILcc= (CC$Subcategory== "Filamentous")
CC$Major.Category[FILcc] = "Filamentous"

FISHCC=(CC$Subcategory== "Peces")
CC$Major.Category[FISHCC] = "Fish"

CC$Major.Category<-as.factor(CC$Major.Category)

```
```{r coberturaCC, echo=FALSE}
coberturaCC<-CC %>% group_by(Site,Exposure, Depth, Transect,Quad, Major.Category) %>% summarise(Porcentaje= sum(Cover))
headCC<-head(coberturaCC)
```
```{r}
kable(headCC, headcaption="Porcentaje de cobertura por categoria mayor") %>%   kable_styling(bootstrap_options = c("striped", "hover", "condensed", "responsive"),full_width = F)
```


Las bases de datos ordenadas quedarán como RNcoberturas.csv, JFcoberturas.csv y CCcoberturas.csv en el siguiente link (https://github.com/CataSallen/coberturasF1151094)


```{r}
write.csv(coberturaRN, "RNcoberturas.csv")
write.csv(coberturaJF, "JFcoberturas.csv")
write.csv(coberturaCC, "CCcoberturas.csv")
```

