---
title: "Datos Coberturas F1151094"
author: "Catalina Ruz"
date: "24 de agosto de 2020"
output: html_document
---

```{r setup, include=FALSE}
knitr::opts_chunk$set(echo = TRUE)
library(tidyverse)
library(dplyr)
```


###Sobre el analisis
Las fotos de cobertura fueron análizadas mediante el programa cpce, donde se definieron categorías del sustrato para cada region
El analisis de RN 2016 y JF 2017 fueron realizados con el cpce y RN 2017 fue realizado con una grilla en powerpoint
La diferencia esta en que el cpce arroja 50 puntos aleatorios y en el powerpoint se puso una grilla con 81 puntos, y se seleccionaron 50 puntos aleatorios con la grilla

###Sobre los datos
-Cuando exportamos los datos del  cpce al excell, lo hicimos generando una planilla por sitio
-Cada archivo .xls tiene multiples hojas con la informacion en diferentes formatos
-Se seleccionó la planilla nombresitio_archive (ej. Anakena_archive) para ponerlas en formato csv y analizarlos
```{r Rapanui}
Anakena<-read.csv("Anakena.csv", sep = ";",T ) 
LaPerouse<-read.csv("La Perouse.csv", sep = ";",T )
Tautara<-read.csv("Motu tautara.csv", sep = ";",T )
FrenteHotel<-read.csv("Frente Hotel.csv", sep = ";",T )
```

